# 关于私募股权有限合伙基金对外投资核算问题

提问人：lc130 时间：2022-03-29 16:22:00
请问陈版，关于成立有限合伙型私募股权投资基金 ，对外投资后能否用长期股权投资科目。
目前有说法有：
1 、如果是以基金形式成立的合伙企业由于Lp基本不参与合伙企业的管理（大部分都是Gp人决定投资及运营），所以合伙型基金产品对外投资的时候不能用到长投科目，应该用交易性金融资产。
2 、如果合伙人自己成立的合伙企业，自己运营且决策 对外投资，且没有基金管理人参与的这种才类似直投，这样才能根据控制或影响来判断是否用长投科目。
请问一下您怎么看

回答人：chenyiwei
要看该合伙基金是否符合《企业会计准则第 33 号——合并财务报表（ 2014 年修订）》中“投资性主体”的定义和判断条件，以及是否属于《企业会计准则第 2 号——长期股权投资（ 2014 年修订）》中所指的“风险投资机构、共同基金以及类似主体”。如果是，则其各项投资均应界定为以公允价值计量且其变动计入当期损益的金融资产，列报为交易性金融资产或者其他非流动金融资产。如果不符合的，则对于具有控制、共同控制或者重大影响的股权性投资可以作为长期股权投资核算。